# 投资性房地产-公允模式-处置

提问人：moe3000 时间：2018-02-09 08:41:02
公司在 15 年从存货转投资性房地产，转换时存货账面价值 800 ，公允价值 1000 。 确认投资性房地产 1000 ，差额 200 进其他综合收益，同时按 200 25% 确认递延所得税负债 16 年，公允价值上涨 100 ，同时确认递延所得税负债 100 25% 17年处置该资产，获得收入1500 处置的时候： 借：银行 1500 贷：其他业务收入 1500
借：其他业务成本 1100 贷：投资性房地产 1100
同时将累计计入其他综合收益确认为当期损益 借：其他综合收益 150 贷：当期损益 150
由于资产全部处置，该资产的账面价值与计税基础都为 0 ，不存在暂时性差异，期末确认递延所得税负债应该为 0 。 借：递延所得税负债 75 贷：其他综合收益 50 所得税费用（？？？） 25
请问 16 年计入公允价值变动损益导致的递延所得税，应该怎么处理，冲减当期递延所得税费用么？

回答人：chenyiwei
你的理解基本合理，递延所得税负债转回时采用“原渠道转回”的处理方法。另外其他综合收益 50 转回后，应冲减其他业务成本，所以还应补做一笔借：其他综合收益 50 ，贷：其他业务成本 50 的调整分录。

提问人：moe3000 时间：2018-02-11 13:49:41
谢谢陈版，我看企业这边把其他综合收益这 50 也做到了所得税费用中，应该调整到成本中哈。

回答人：chenyiwei
是。这样调整后的其他业务成本等于该房屋建筑物的原始成本。

提问人：风格的话 时间：2018-02-22 20:30:44
陈版主，您看这样完整处理是否正确 转为投资性房地产时 借：投资性房地产 1000 贷：固定资产清理 800 其他综合收益 150递延所得税负债 50 公允价值变动 借：投资性房地产 100 贷：其他综合收益 75 递延所得税负债 25 处置时 借银行存款 1500 贷：
其他业务收入 1500 借：其他业务成本 1100 贷：投资性房地产 1100 借：其他综合收益 225 贷：其他业务成本 225 借：递延所得税负债 75 贷：其他业务成本 75

回答人：chenyiwei
转为投资性房地产之后的公允价值变动 100 应计入损益（公允价值变动损益），另确认所得税费用 25 。
处置日分录： 1 、借：银行存款 1500 ，贷：其他业务收入 1500 2、借：其他业务成本 1100 ，贷：投资性房地产 1100 3、借：递延所得税负债 75 ，贷：其他综合收益 50 ，贷：所得税费用——递延所得税费用 25 4、借：公允价值变动损益 100 ，借：其他综合收益 200 ，贷：其他业务成本 300